【裁判字號】    89,易,2487
【裁判日期】    890704
【裁判案由】    傷害
【裁判全文】
臺灣高雄地方法院刑事判決                        八十九年度易字第二四八七號
    公  訴  人  臺灣高雄地方法院檢察署檢察官
    被      告  甲○○○
右列被告因傷害案件，經檢察官提起公訴（民國八十九年度偵字第三七九八號），本
院判決如左：
    主  文
甲○○○無罪。
    理  由
一、公訴意旨略以：被告甲○○○係高雄市環境保護局清潔隊員，於民國八十八年十
    一月十五日上午八時二十分許，在高雄市三民區○○○路與鼎山街口附近打掃，
    因告訴人乙○○路過該處，被甲○○○置於掃街垃圾車上之掃把碰觸身體而將其
    拿下，甲○○○乃基於傷害之犯意，持掃把打傷乙○○之頭部，致乙○○受有前
    額皮下血腫三×三公分之傷害，因認被告甲○○○涉犯刑法第二百七十七條第一
    項之傷害罪嫌。
二、公訴人指被告甲○○○涉有傷害犯行，無非以告訴人乙○○之指訴，及卷附高雄
    榮民總醫院診斷證明書一紙等資為論罪之依據。
三、按犯罪事實應依證據認定之，無證據不得推定其犯罪事實。不能證明被告犯罪者
    ，應諭知無罪之判決，刑事訴訟法第一百五十四條、第三百零一條第一項分別定
    有明文。刑事訴訟法上所謂認定犯罪事實之證據，係指足以認定被告確有犯罪行
    為之積極證據而言，如未能發現相當證據或證據不足以證明，自不能以推測或擬
    制之方法，以為裁判基礎（最高法院二十九年上字第三一０五號及四十年台上字
    第八十六號判例參照）；又認定不利於被告之事實，須依積極證據，苟積極證據
    不足為不利被告之認定時，即應為有利於被告之認定，更不必有何有利之證據（
    最高法院三十年上字第八一六號判例參照），另告訴人之告訴，係以使被告受刑
    事訴追為目的，是其陳述是否與事實相符，仍應調查其他證據以資審認（最高法
    院五十二年台上字第一三００號判例參照）。
四、訊據被告被告甲○○○堅決否認有何傷害犯行，辯稱：伊沒有打告訴人，是告訴
    人拿掃把打伊，又要拿磚頭打伊，伊跑到附近住家，告訴人經常打清潔隊員，且
    告訴人在警訊時根本沒有傷等語。經查，告訴人固迭於警、偵訊及本院審理中指
    訴被告甲○○○持掃把打伊頭部等語，惟其於本院審理中指稱：被告打我，我流
    很多血等語，然觀諸告訴人於偵訊中所提出之診斷證明書所載之診斷內容係：前
    額皮下血腫三×三公分，與告訴人所指被打後流後多血，應係撕裂傷之情形不符
    ，況告訴人於八十八年十一月十五日上午八時二十分許，在前揭大順二路與鼎山
    街口持掃把打擊被告甲○○○，經甲○○○報警處理後，告訴人固於警訊中陳稱
    ：被告以掃把打伊兩次後即跑掉云云，未提及其受有何傷害或流後多血等情事，
    而告訴人係案發後翌日（十一月十六日）始前往高雄榮民總醫院就診，果若如告
    訴人所稱：被告打伊後流後多血云云，理應於案發當日即前往就醫，而非拖延至
    翌日才就醫，是告訴人之指訴顯與事實不符。又告訴人經常取下清潔隊員垃圾車
    之掃把打擊清潔隊員等情，亦據證人石維文、劉梅花、馬育慈等人分別於警、偵
    訊及本院審理中證述在卷，告訴人因持掃把打擊被告甲○○○，犯妨害公務罪
    嫌，於八十八年十二月三十日經檢察官偵查終結，並向本院提起公訴，經本院刑
    事庭於八十九年三月十七日以八十九年度易字第三七三號判處告訴人拘役三十日
    ，有起訴書及判決各一份附卷可稽，告訴人於八十九年二月十四日始提出本件告
    訴，其指訴亦顯有偏頗而難以採信。次查，告訴人於案發當時持掃把打擊被告，
    並兩手各持一塊磚頭欲追打被告，被告跑至證人石維文家中，石維文見狀把磚頭
    拿下，抱住告訴人，叫鄰居報警等情，亦據證人石維文於偵訊中結證在卷，雖石
    維文證稱沒有打到告訴人之頭部等語，惟石維文拿下告訴人手中磚頭，與告訴人
    拉扯中，致告訴人受有前額血腫之傷害，亦非無可能。綜上所述，告訴人所指訴
    受傷害之情形與其提出之診斷證明書所載之內容不符，且其指訴顯有偏頗，而難
    以採信，自難僅憑告訴人之指訴及診斷證明書一紙，遽認被告甲○○○有傷害之
    犯行。此外，本院復查無其他確切之證據足資證明被告甲○○○確有傷害之犯行
    ，本件被告犯罪事實即屬不能證明，自應為被告無罪之諭知。
據上論斷，應依刑事訴訟法第三百零一條第一項，判決如主文。
本案經檢察官周天畏到庭執行職務。
中      華      民      國      八十九      年      七      月    四    日
                                  臺灣高雄地方法院刑事第三庭
                                      法  官    涂  裕  洪
右為正本，係照原本作成，證明與原本無異。
如不服本判決，應於送達後十日內，向本院提出上訴狀。
                                      書記官    許  麗  珠
中      華      民      國      八十九      年      七      月    五    日


司法院資訊處製作；財團法人民間司法改革基金會備份。
